es: Estilo de faldón de cama: Con pliegues; Fruncida; Encaje adornado; Plisada; Acolchada; Reversible; Con volantes; A medida; Envolvente; Otros
hu: Ágyszoknya stílus: Szögletesen redőzött; Beráncolt; Csipkés szegély; Redőzött; Steppelt; Kifordítható; Lazán ráncolt; Testre szabott; Körben leomló; Egyéb
vi: Kiểu ga phủ giường: Xếp ly hộp; Xếp ly; Viền ren; Xếp ly; May chần; Có thể đảo ngược; Nhún bèo; Thiết kế riêng; Quấn quanh; Khác
sk-SK: Štýl posteľnej plachty: Obojstranné plisovanie; Nazberaný; S čipkovaným lemom; Plisované; Prešívaný; Obojstranný; Nariasený; Na mieru; Obtáčací; Iné
lt-LT: Lovos sijono stilius: Dėžutinė klostė; Rauktas; Nėriniuotos apdailos; Plisuotas; Dygsniuotas; Dvipusis; Su raukiniais; Prigludęs; Apvyniojamas; Kita
nl: Bedrokstijl: Kokerplooi; Losse plooi; Kantafwerking; Geplooid; Doorgestikt; Omkeerbaar; Met ruches; Op maat gemaakt; Elastisch; Overig
fr: Style de la jupe de lit: Pli creux; Froncé; Bordure en dentelle; Plissé; Matelassé; Réversible; À volants; Ajusté; Enveloppant; Autre
it: Stile gonna da letto: Pieghe a scatola; Riunito; Rifinitura in pizzo; Pieghettato; Trapuntato; Reversibile; Arricciato; Su misura; Avvolgente; Altro
pt-PT: Estilo de capa para base de cama: Com pregas; Franzido; Com acabamento em renda; Plissado; Acolchoado; Reversível; Com folhos; À medida; Envolvente; Outro
bg-BG: Стил на покривалото за легло: Кутиеобразно плисе; Събрано; Украсена с дантела; Плисирано; Капитонирано; Обръщаемо; Надиплено; По поръчка; Обвиващо; Друго
ru: Стиль подзора для кровати: С бантовыми складками; В сборку; Кружевная отделка; Плиссированный; Стеганый; Двусторонний; С оборками; Прямой; На резинке; Другой
en: Bedskirt style: Box pleat; Gathered; Lace trimmed; Pleated; Quilted; Reversible; Ruffled; Tailored; Wrap around; Other
nb: Sengeskjørt-stil: Boksfold; Samlet; Blonder trimmet; Plissert; Quiltet; Reversibel; Rufflet; Skreddersydd; Viklerundt; Annet
zh-CN: 床裙样式: 箱褶式; 抽褶式; 蕾丝边; 打褶式; 绗缝式; 可正反用; 荷叶边式; 定制式; 环绕式; 其他
sv: Design av sängkappa: Boxveck; Samlad; Spetskant; Plisserad; Vadderad; Vändbar; Volang; Skräddarsydd; Omslutande; Övrigt
tr: Yatak eteği tarzı: Kutu pile; Büzgülü; Dantel kenarlı; Pileli; Kapitone; Çift taraflı; Fırfırlı; Özel dikim; Sarmalı; Diğer
pt-BR: Estilo de saia de cama: Prega macho; Franzida; Com acabamento em renda; Plissada; Acolchoada; Reversível; Franzida; Sob medida; Ajustável; Outro
hr-HR: Stil suknje za krevet: Nabor u obliku kvadrata; Nabrana; Čipkasti ukras; Plisirana; Prošivena; Upotrebljivo na obje strane; Naborano; Po mjeri; Omotna; Ostalo
th: สไตล์ผ้าคลุมเตียง: จีบแบบกล่อง; จีบแบบย่น; แบบแต่งขอบลูกไม้; จีบพับ; บุผ้าสองชั้น; ใช้ได้สองด้าน; กลีบเล็ก; ตัดเย็บพิเศษ; แบบพันรอบ; อื่นๆ
sl-SI: Slog posteljne zavesice: Pravokotna guba; Nabran; Čipkasta obroba; Naguban; Prešito; Reverzibilen; Valovito; Krojen; Ovijalni; Druga
ro-RO: Stilul volanelor de pat: Pliu casetă; Adunat; Cu dantelă; Plisat; Capitonat; Reversibil; Cu volane; Croit; Înfășurat; Altele
ja: ベッドスカートのスタイル: ボックスプリーツ; ギャザー; レーストリム; プリーツ入り; キルト; リバーシブル; ラッフル; テーラード; 巻き付け式; その他
el: Στυλ κρεβατόγυρου: Κουφόπιετα; Με σούρες; Με τελείωμα δαντέλας; Πλισέ; Καπιτονέ; Διπλής όψης; Με βολάν; Ίσιο; Περιμετρικό; Άλλο
cs: Styl postelové obruby: Se sklady; Řasené; Krajkový lem; Plisované; Prošívané; Oboustranné; Řasené; Bez řasení; Obvodové; Jiné
zh-TW: 床裙樣式: 箱型褶; 細褶; 蕾絲飾邊; 活褶; 絎縫; 雙面; 荷葉邊; 量身訂做; 環繞式; 其他
de: Bettvolant-Stil: Kastenfalte; Gerafft; Spitzenbesatz; Falten; Gesteppt; Umkehrbar; Gerüscht; Maßgeschneidert; Umwickeln; Sonstiges
fi: Sängynhelman tyyli: Lautalaskos; Rypytetty; Pitsireunus; Laskostettu; Tikattu; Käännettävä; Röyhelöinen; Räätälöity; Ympärikierrettävä; Muu
pl: Typ lambrekinu łóżkowego: Zakładki pudełkowe; Marszczona; Z koronkowym wykończeniem; Plisowana; Pikowana; Dwustronna; Falbaniasta; Gładka; Owijana; Pozostałe
ko: 침대 스커트 스타일: 박스 플리츠; 개더; 레이스 장식; 플리츠; 퀼티드; 리버시블; 러플; 맞춤; 래프어라운드; 기타
da: Sengeskørtstil: Dobbeltfold; Samlet; Udsmykket med blonder; Plisseret; Quiltet; Vendbar; Pjusket; Skræddersyet; Omviklende; Andet